* Librería de Filtros RC Pasivos

* Subcircuito Filtro RC Paso Bajo
* Nodos: Entrada (in), Salida (out), Referencia (ref)
* Parámetros por defecto si no se especifican: R=10k, C=10u
.subckt rc_paso_bajo in out ref R_val=10k C_val=10u
R1 in out {R_val}
C1 out ref {C_val}
.ends rc_paso_bajo

* Subcircuito Filtro RC Paso Alto
* Nodos: Entrada (in), Salida (out), Referencia (ref)
* Parámetros por defecto si no se especifican: R=10k, C=10u
.subckt rc_paso_alto in out ref R_val=10k C_val=10u
C1 in out {C_val}
R1 out ref {R_val}
.ends rc_paso_alto